【裁判字號】    97,訴,567
【裁判日期】    970218
【裁判案由】    毒品危害防制條例
【裁判全文】
臺灣高雄地方法院刑事判決               97年度訴字第567號
公  訴  人  臺灣高雄地方法院檢察署檢察官
被      告  乙○○
上列被告因違反毒品危害防制條例案件，經檢察官提起公訴（96
年度毒偵字第10133 號），嗣因被告就被訴事實為有罪之陳述，
經本院告知簡式審判程序意旨，並聽取公訴人及被告之意見後，
本院合議庭裁定由受命法官獨任依簡式審判程序審理，判決如下
：
    主  文
乙○○施用第一級毒品，累犯，處有期徒刑玖月，扣案之第一級
毒品海洛因壹包（檢驗前淨重零點零肆壹公克，檢驗後淨重零點
零參肆公克）沒收銷燬。
    事  實
一、乙○○前於民國95年間因違反毒品危害防制條例案件，經本
    院以95年度訴字第773 號判決判處有期徒刑7 月確定，於96
    年4 月3 日執行完畢。另因施用毒品案件，經本院以92年度
    毒聲字第1271號裁定送觀察、勒戒，經評定有繼續施用毒品
    之傾向，復經本院以92年度毒聲字第1863號裁定令入戒治處
    所強制戒治，於93年3 月30日執行完畢，並由臺灣高雄地方
    法院檢察署檢察官於93年4 月30日以93年度戒毒偵字第268
    號為不起訴處分確定。詎仍不知戒絕毒癮，明知海洛因係毒
    品危害防制條例第2 條第2 項第1 款所明定之第一級毒品，
    不得持有及施用，仍於前述觀察、勒戒及強制戒治執行完畢
    釋放後5 年內，復基於施用第一級毒品海洛因之犯意，於96
    年10月30日19時許，在其位於高雄市旗津區○○○路713 巷
    16號住處，以將第一級毒品海洛因摻水置入注射針筒內施打
    身體之方式，施用第一級毒品海洛因1 次。嗣於96年10月31
    日13時40分許，因形跡可疑，為警在高雄市○○區○○路與
    大關路路口查獲，並扣得其所有預備供施用毒品所用之第一
    級毒品海洛因1 包（檢驗前淨重0.041 公克、檢驗後淨重0.
    034 公克），且經其同意採尿送驗後呈嗎啡陽性反應，始知
    上情。
二、案經高雄市政府警察局鼓山分局報請臺灣高雄地方法院檢察
    署檢察官偵查起訴。
    理  由
一、按本件被告乙○○所犯係死刑、無期徒刑、最輕本刑為3 年
    以上有期徒刑以外之罪，其於準備程序就前揭被訴事實為有
    罪之陳述，經受命法官告知簡式審判程序之旨，並聽取其與
    公訴人之意見後，本院認無不得或不宜改依簡式審判程序進
    行之處，爰依刑事訴訟法第273 條之1 第1 項、第284 條之
    1 ，裁定本件由受命法官獨任進行簡式審判程序，合先敘明
    。
二、訊據被告乙○○對於上揭時、地施用第一級毒品海洛因之事
    實坦承不諱，且被告為警查獲後，於96年10月31日15時52分
    許所採集之尿液，經送驗結果，呈嗎啡陽性反應，此有高雄
    市立凱旋醫院96年11月12日轉碼編號A00000000 號濫用藥物
    尿液檢驗報告、高雄市政府警察局鼓山分局96年查獲毒品案
    件嫌疑人尿液代碼─姓名對照登記表各1 份附卷可稽。扣案
    之疑似海洛因粉末1 包，經送請上開醫院鑑定結果，確含第
    一級毒品海洛因成份（檢驗前淨重0.041 公克，檢驗後淨重
    0.034 公克），此有上開醫院96年12月10日高市凱醫驗字第
    5676號鑑定書1 紙在卷可憑。是被告前揭出於任意性之自白
    與事實相符，應堪採為被告有罪之證據，則被告施用第一級
    毒品海洛因1 次之犯行，堪以認定。
三、被告乙○○前因施用毒品案件，經本院以92年度毒聲字第12
    71號裁定送觀察、勒戒，經評定有繼續施用毒品之傾向，復
    經本院以92年度毒聲字第1863號裁定令入戒治處所強制戒治
    ，於93年3 月30日執行完畢，並由臺灣高雄地方法院檢察署
    檢察官於93年4 月30日以93年度戒毒偵字第268 號為不起訴
    處分確定，此有臺灣高等法院被告前案紀錄表1 紙在卷足參
    ，其於前案觀察、勒戒及強制戒治執行完畢後，5 年內再犯
    本件施用毒品罪之事實，事證明確，應予依法論科。
四、查海洛因係毒品危害防制條例第2 條第2 項第1 款所稱之第
    一級毒品，不得非法持有、施用。核被告乙○○所為，係犯
    毒品危害防制條例第10條第1 項之施用第一級毒品罪。其施
    用第一級毒品前後，持有海洛因之低度行為，應為施用之高
    度行為所吸收，不另論罪。被告前於95年間因違反毒品危害
    防制條例案件，經本院以95年度訴字第773 號判決判處有期
    徒刑7 月確定，於96年4 月4 日執行完畢之事實，有臺灣高
    等法院被告前案紀錄表1 份在卷可參，其受有期徒刑之執行
    完畢後，5 年以內故意再犯本件有期徒刑以上之罪，為累犯
    ，應依刑法第47條第1 項之規定，加重其刑。爰審酌被告經
    觀察、勒戒及強制戒治執行完畢後，仍未能戒絕惡習，復再
    次施用第一級毒品，足證前開保安處遇措施已難矯治其惡性
    ，惟念其於犯罪後坦承犯行及所犯為自戕行為等一切情狀，
    量處如主文所示之刑，以資懲儆。扣案之第一級毒品海洛因
    1 包（檢驗前淨重0.041 公克，檢驗後淨重0.034 公克），
    屬查獲之第一級毒品，爰依毒品危害防制條例第18條第1 項
    前段規定，不問屬於犯人與否，宣告沒收銷燬之。至於鑑驗
    耗損之第一級毒品海洛因，既已滅失，爰不再行諭知沒收銷
    燬。
據上論斷，應依刑事訴訟法第273 條之1 第1 項、第284 條之1
、第299 條第1 項前段，毒品危害防制條例第10條第1 項、第18
條第1 項前段，刑法第11條前段、第47條第1 項，判決如主文。
本案經檢察官甲○○到庭執行職務。
中    華    民    國    97    年    2     月    18    日
                  鳳山刑事第一庭      法  官  林芳華
以上正本證明與原本無異。
如不服本判決應於收受本判決後10日內向本院提出上訴書狀，並
應敘述具體理由，如未敘述上訴理由者，應於上訴期間屆滿後20
日內補提理由書狀於本院（均須按他造當事人之人數附繕本）「
切勿逕送上級法院」。
中    華    民    國    97    年    2     月    18    日
                                      書記官  黃靖媛
附錄本案論罪科刑法條
毒品危害防制條例第10條第1項
施用第一級毒品者，處 6 月以上 5 年以下有期徒刑。


司法院資訊處製作；財團法人民間司法改革基金會備份。
